臺灣臺中地方法院民事判決　九十四年度親字第一二號
　　原　　　告　丁○○○○○○.
　　訴訟代理人　王秋霜律師
　　複代理人　　甲○○
　　被　　　告　鄧沛涵之女
　　兼
　　法定代理人　丙○○
右當事人間否認子女事件，本院於民國九十四年三月二十八日言詞辯論終結，判決如
下：
    主      文
確認被告鄧沛涵之女（女，原告鄧沛涵於民國九十四年二月二十三日上午三時七分在
周肇銘診所產出）非原告自被告丙○○受胎之婚生女。
訴訟費用由被告負擔。
    事實及理由
一、原告主張：原告與被告丙○○原為夫妻關係，嗣於民國九十三年五月三日協議離
    婚。原告與被告丙○○離婚後不久，與訴外人即現任配偶游琮鴻相識並交往，雙
    方亦於九十三年十一月二十一日辦理結婚登記。而乙○○○○○○○○○○三日
    於臺中縣周肇銘診所產下一女即被告鄧沛涵之女，惟依民法第一千零六十二條規
    定，如以被告鄧沛涵之女出生之日回溯第一百八十一日起至第三百零二日止，被
    告鄧沛涵之女之受胎期間係於原告與被告丙○○婚姻關係尚存續中，依法將被推
    定為原告與被告丙○○所生之婚生女，然如前所述，實際上被告鄧沛涵之女並非
    原告自被告丙○○所受胎，而係原告與訴外人游琮鴻所生，爰提起本訴等語。並
    聲明：如主文所示。
二、被告丙○○則以：其與原告於九十三年五月三日辦理離婚手續，離婚之前半個多
    月雙方即未同住，乙○○○○○○○○○○三日所生之女即被告鄧沛涵之女確實
    非其子女等語。
三、本件原告主張其與被告丙○○原為夫妻，於九十三年五月三日離婚，惟兩造於離
    婚前即已分居，原告並與與訴外人即現任配偶游琮鴻交往同居，而於九十四年二
    月二十三日生下一女即被告鄧沛涵之女，其受胎雖係在原告與被告丙○○之婚姻
    關係存續中，惟被告鄧沛涵之女實係非原告自被告丙○○所受胎等情，業據其提
    出戶籍謄本二份及出生證明書、中國醫藥大學附設醫院親子鑑定報告各一份為證
    ，被告丙○○到庭亦不爭執。經參酌原告所提出之中國醫藥大學附設醫院九十四
    年三月二十五日親子DNA鑑定結果，認為：親子關係指數（CPI）為0000000.269
    ，親子關係概率（PP）為99.999951%。根據DNA標記之分析結果，無法排除游琮
    鴻與鄧沛涵之女的親子關係等情，此有該鑑定報告在卷足憑。是以，被告丙○○
    雖未進行血緣之鑑定，然否認子女訴訟，係確定該子女之真實身分，重在實質身
    分之調查，故鑑定當事人間之血緣關係，並非推翻子女婚生推定之唯一方法，審
    酌上開事證，本院認為原告主張被告鄧沛涵之女非原告自被告丙○○受胎所生，
    應堪採信。
四、按從子女出生日回溯第一百八十一日起至第三百零二日止，為受胎期間；妻之受
    胎，係在婚姻關係存續中者，推定其所生子女為婚生子女。前項推定，如夫妻之
    一方能證明妻非自夫受胎者，得提起否認之訴。但應於知悉子女出生之日起，一
    年內為之，民法第一千零六十二條第一項、第一千零六十三條定有明文。上開民
    法之規定，即屬婚生推定之規定，欲否認婚生推定者，僅得由夫妻之一方依民法
    第一千零六十三條第二項之規定提起否認子女之訴，在夫妻之一方提起否認子女
    之訴得有勝訴之確定判決前，無論何人皆不得為反於婚生推定之主張（最高法院
    七十五年度台上字第二０七一號判例參照）。本件被告鄧沛涵之女之受胎期間，
    既在原告與被告丙○○婚姻關係存續中，則依法自應推定鄧沛涵之女為原告與被
    告丙○○之婚生子女，然鄧沛涵之女非原告自被告丙○○受胎所生等情，已如前
    述。則原告於九十四年三月七日，即在知悉子女出生之日起一年內，提起本件否
    認子女訴訟，依前揭法律規定，為有理由，應予准許。
五、訴訟費用負擔之依據：民事訴訟法第七十八條、第八十五條第一項前段。
中　　　華　　　民　　　國　　九十四　　年　　　四　　　月　　十一　　日
                                臺灣臺中地方法院家事法庭
~B法　　　官　林三元
右為正本係照原本作成。
如對本判決上訴，須於判決送達後二十日之不變期間內，向本院提出上訴狀。
中　　　華　　　民　　　國　　九十四　　年　　　四　　　月　　十一　　日
~B書　記　官  黃珮華
